臺灣士林地方法院刑事判決
111年度審易字第880號
公  訴  人  臺灣士林地方檢察署檢察官
被      告  李玉蘭




上列被告因竊盜案件，經檢察官提起公訴（111年度偵字第8335
號、第8403號、第8502號、第8503號），被告於本院準備程序時
就被訴事實為有罪陳述，經本院裁定改行簡式審判程序審理，並
判決如下：
    主  文
李玉蘭犯如附表「宣告罪刑及沒收」欄所示之罪，各處如附表「
宣告罪刑及沒收」欄所示之刑及沒收之諭知。得易科罰金部分，
應執行有期徒刑肆月，如易科罰金，以新臺幣壹仟元折算壹日；
不得易科罰金部分，應執行有期徒刑拾月。
    事  實
一、李玉蘭意圖為自己不法所有，基於竊盜之犯意，分別為下列
    犯行：
  ㈠於民國111年2月3日1時20分許至37分許間，行經黃若橋經營
    、址設臺北市○○區○○○路000巷00號1樓之好迪商行，見該商
    行窗戶未上鎖，遂徒手開啟窗戶並入內竊取iPad平板電腦4
    臺、現金新臺幣（下同）2,300元，得手後旋即離去。嗣好
    迪商行員工發覺遭竊，報警處理，經警調閱監視器錄影畫面
    ，始悉上情。
　㈡於111年3月3日23時58分許至翌（4）日0時4分許間，行經臺
    北市○○區○○路0段000巷00號前，見邱碧宏所有、停放該處之
    車牌號碼0000-00號自用小貨車車門未上鎖，遂徒手開啟車
    門，竊取車內之車鑰匙1支（價值1,000元），得手後旋即離
    去。嗣邱碧宏發覺遭竊報警處理，經警調閱監視器錄影畫面
    ，始悉上情。
　㈢於111年3月4日1時36分許至41分許間，行經臺北市○○區○○路0
    00巷0弄0號前，見陳麗玉所有、由詹豐銘駕駛使用而停放該
    處之車牌號碼00-0000號自用小客車車門未上鎖，遂徒手開
    啟車門，竊取車內之現金500元，得手後旋即離去。嗣詹豐
    銘發覺遭竊，調閱監視器錄影畫面查看後，報警處理，始悉
    上情。
　㈣於111年3月6日23時40分許至46分許間，行經臺北市○○區○○○
    路0段000巷00○0號之維多爾托嬰中心，見該中心窗戶未上鎖
    ，遂徒手開啟窗戶並入內竊取陳佳莉所有之iPad平板電腦1
    臺（價值1萬5,000元），得手後旋即離去。嗣陳佳莉發覺遭
    竊，報警處理，經警調閱監視器錄影畫面，始悉上情。
二、案經黃若橋訴由臺北市政府警察局大同分局、陳佳莉訴由臺
    北市政府警察局內湖分局報告臺灣士林地方檢察署檢察官偵
    查後提起公訴。
　　理  由
一、本案被告李玉蘭所犯者為死刑、無期徒刑、最輕本刑為3年
    以上有期徒刑以外之罪，且非高等法院管轄之第一審案件，
    而被告於本院準備程序時就被訴事實為有罪之陳述，經告知
    簡式審判程序之旨，並聽取被告及檢察官之意見後，本院裁
    定改行簡式審判程序。又依刑事訴訟法第273條之2、同法第
    159條第2項之規定，簡式審判程序不適用傳聞法則有關限制
    證據能力之相關規定，合先敘明。
二、上開犯罪事實，業據被告李玉蘭於警詢、檢察事務官詢問、
    本院準備程序及審理時坦承不諱（見偵字第8335號卷第11頁
    至第14頁、第121頁至第127頁、偵字第8403號卷第7頁至第9
    頁、偵字第8502號卷第7頁至第9頁、偵字第8503號卷第7頁
    至第9頁、本院卷第78頁、第82頁至第84頁），並有證人即
    告訴人黃若橋、陳佳莉、證人即被害人邱碧宏、詹豐銘之證
    詞（見偵字第8335號卷第61頁至第63頁、偵字第8403號卷第
    15頁至第17頁、偵字第8502號卷第15頁至第17頁、偵字第85
    03號卷第23頁至第25頁），以及監視器錄影畫面翻拍照片、
    111年3月20日警員職務報告等在卷可稽（見偵字第8335號卷
    第9頁、第67至第87頁、偵字第8403號卷第21頁至第28頁、
    偵字第8502號卷第23頁至第28頁、偵字第8503號卷第15頁至
    第21頁、第31頁至第32頁），則被告前開任意性自白，應與
    事實相符，堪予採信。綜上，本案罪證明確，被告上開犯行
    洵堪認定，均應依法論科。
三、論罪科刑
  ㈠按刑法第321條第1項第2款所謂之「門窗」係指門戶、窗扇等
    阻隔出入之設備而言。次按刑法第321條第1項第2款所謂「
    毀」係指毀損，「越」則係指踰越或超越，只要踰越或超越
    門窗、牆垣或其他安全設備之行為使該門窗、牆垣或其他安
    全設備喪失防閑作用，即該當於此規定之要件。本案被告李
    玉蘭於事實欄㈠、㈣所示時間、地點，徒手開啟好迪商行、
    維多爾托嬰中心之窗戶，再踰越窗戶進入屋內竊取財物，是
    核被告李玉蘭就事實欄㈠、㈣所為，均係犯刑法第321條第1
    項第2款之踰越門窗竊盜罪；就事實欄㈡、㈢所為，則均係犯
    刑法第320條第1項之竊盜罪。
  ㈡被告上開數次犯行，犯意各別，行為互殊，應予分論併罰。
　㈢起訴意旨固主張被告本案犯行均應論以累犯，請求本院審酌
    是否依刑法第47條第1項規定加重其刑，然並未就被告構成
    累犯之事實及應加重其刑之事項具體指出相關證明方法，是
    參酌最高法院110年度台上大字第5660號裁定意旨，本院尚
    毋庸依職權調查並為相關之認定，爰僅將被告之前科紀錄列
    入刑法第57條第5款「犯罪行為人之品行」之量刑審酌事由
    ，附此敘明。
　㈣爰以行為人責任為基礎，審酌被告貪圖己利而為本案4次竊盜
    犯行，顯然欠缺尊重他人財產權之觀念，非但於深夜時段趁
    機為之，其中更以踰越門窗方式入內行竊，嚴重危害社會治
    安，實應予嚴懲。惟念被告犯後坦承犯行，態度尚可，兼衡
    被告前因①竊盜案件，經臺灣新北地方法院以106年度簡字第
    6822號判決判處有期徒刑3月確定；②施用毒品案件，經臺灣
    基隆地方法院以107年度基簡字第602號判決判處有期徒刑3
    月確定；③施用毒品案件，經臺灣新北地方法院以108年度審
    簡字第175號判決判處有期徒刑3月確定；④施用毒品案件，
    經臺灣新北地方法院以107年度審易字第2943號判決判處有
    期徒刑4月確定；⑤竊盜、侵占等案件，經臺灣新北地方法院
    以108年度簡上字第778號判決判處有期徒刑3月、拘役50日
    、罰金8,000元確定；⑥竊盜案件，經本院以107年度審簡字
    第1199號判決判處有期徒刑3月確定。上開②至⑥案件之有期
    徒刑部分，嗣經臺灣新北地方法院以109年度聲字第2055號
    裁定應執行有期徒刑1年確定，與前開①案之有期徒刑3月，③
    案之拘役50日、罰金易服勞役8日及另案假釋經撤銷後所應
    執行之殘刑有期徒刑11月又7日接續執行，於109年9月27日
    執行完畢之前科素行、本案犯罪動機、手段、竊得財物價值
    ，迄未賠償告訴人黃若橋、陳佳莉、被害人邱碧宏、詹豐銘
    之損失，暨被告自陳國小畢業之教育智識程度、未婚，入監
    前打零工維生，但因疫情影響以致失業之家庭生活經濟狀況
    等一切情狀，分別量處如附表各編號「宣告罪刑及沒收」欄
    所示之刑，並就附表編號2、3部分均諭知易科罰金之折算標
    準。復考量被告前揭犯行時間相近、所為均係財產犯罪等情
    ，就附表編號2、3部分定其應執行刑暨諭知易科罰金之折算
    標準，並就附表編號1、4部分定其應執行刑如主文所示。
四、沒收
　㈠按犯罪所得，屬於犯罪行為人者，沒收之；於全部或一部不
    能沒收或不宜執行沒收時，追徵其價額，刑法第38條之1第1
    項前段、第3項分別定有明文。
　㈡被告李玉蘭於事實欄㈠竊得之iPad平板電腦4臺、現金2,300
    元；於事實欄㈡竊得之車鑰匙壹支；於事實欄㈢竊得之現金
    500元；於事實欄㈣竊得之iPad平板電腦1臺，均為其犯罪所
    得，並未扣案，且未實際分別發還告訴人黃若橋、陳佳莉、
    被害人邱碧宏、詹豐銘，復查無過苛調節之情形，均應依刑
    法第38條之1第1項前段、第3項之規定，於被告各該犯行之
    主文項下宣告沒收，並於全部或一部不能沒收或不宜執行沒
    收時，追徵其價額。
據上論斷，應依刑事訴訟法第273條之1第1項、第299條第1項前
段，刑法第320條第1項、刑法第321條第1項第2款、第41條第1項
、第51條第5款、第38條之1第1項前段、第3項，刑法施行法第1
條之1第1項，判決如主文。
本案經檢察官陳銘鋒提起公訴，檢察官李清友到庭執行職務。
中　　華　　民　　國　　111 　年　　8 　　月　　2 　　日
                  刑事第九庭法  官  蘇怡文
以上正本證明與原本無異。 
因疫情而遲誤不變期間，得向法院聲請回復原狀。
                             書記官  林孟君    
中　　華　　民　　國　　111 　年　　8 　　月　　2 　　日
如不服本判決應於收受送達後20日內向本院提出上訴書狀，並應
敘述具體理由。其未敘述上訴理由者，應於上訴期間屆滿後20日
內向本院補提理由書（均須按他造當事人之人數附繕本）「切勿
逕送上級法院」。
附錄本案論罪科刑法條全文：
中華民國刑法第320條
意圖為自己或第三人不法之所有，而竊取他人之動產者，為竊盜
罪，處5年以下有期徒刑、拘役或50萬元以下罰金。
意圖為自己或第三人不法之利益，而竊佔他人之不動產者，依前
項之規定處斷。
前二項之未遂犯罰之。

中華民國刑法第321條
犯前條第一項、第二項之罪而有下列情形之一者，處6月以上5年
以下有期徒刑，得併科50萬元以下罰金：
一、侵入住宅或有人居住之建築物、船艦或隱匿其內而犯之。
二、毀越門窗、牆垣或其他安全設備而犯之。
三、攜帶兇器而犯之。
四、結夥三人以上而犯之。
五、乘火災、水災或其他災害之際而犯之。
六、在車站、港埠、航空站或其他供水、陸、空公眾運輸之舟、
    車、航空機內而犯之。
前項之未遂犯罰之。

附表：
編號 犯罪事實 竊得之財物（新臺幣） 宣告罪刑及沒收  1 如事實欄㈠所載 ①iPad平板電腦4臺 ②現金2,300元  李玉蘭犯踰越門窗竊盜罪，處有期徒刑捌月。 未扣案之iPad平板電腦肆臺、現金新臺幣貳仟參佰元均沒收，於全部或一部不能沒收或不宜執行沒收時，追徵其價額。  2 如事實欄㈡所載 車鑰匙壹支（價值1,000元） 李玉蘭犯竊盜罪，處有期徒刑參月，如易科罰金，以新臺幣壹仟元折算壹日。 未扣案之車鑰匙壹支沒收，於全部或一部不能沒收或不宜執行沒收時，追徵其價額。  3 如事實欄㈢所載 現金500元  李玉蘭犯竊盜罪，處有期徒刑參月，如易科罰金，以新臺幣壹仟元折算壹日。 未扣案之現金新臺幣伍佰元沒收，於全部或一部不能沒收或不宜執行沒收時，追徵其價額。  4 如事實欄㈣所載 iPad平板電腦1臺（價值1萬5,000元） 李玉蘭犯踰越門窗竊盜罪，處有期徒刑柒月。 未扣案之iPad平板電腦壹臺沒收，於全部或一部不能沒收或不宜執行沒收時，追徵其價額。